【裁判字號】    99,上訴,843
【裁判日期】    991111
【裁判案由】    毒品危害防制條例
【裁判全文】
臺灣高等法院臺南分院刑事判決         99年度上訴字第843號
上  訴  人
即  被  告  甲○○
上列上訴人因毒品危害防制條例案件，不服臺灣雲林地方法院99
年度訴字第422號中華民國99年7月30日第一審判決（起訴案號：
臺灣雲林地方法院檢察署99年度毒偵字第677號），提起上訴，
本院判決如下：
    主  文
上訴駁回。
    事  實
一、甲○○前因施用毒品案件，經臺灣雲林地方法院以94年度毒
    聲字第203號裁定送觀察、勒戒後，認有繼續施用毒品傾向
    ，由該院以94年度毒聲字第327號裁定令入戒治處所施以強
    制戒治，於95年4月26日執行完畢釋放，並由臺灣雲林地方
    法院檢察署檢察官以95年度戒毒偵字第17號為不起訴處分確
    定。詎其仍不知悔改，基於施用第一級毒品海洛因之犯意，
    於民國99年2月3日（起訴書誤載為2月23日，檢察官已更正
    ）中午某時許，在雲林縣元長鄉西庄村西庄330號之住處內
    ，以將海洛因摻水稀釋後置入針筒內注射血管之方式，施用
    海洛因1次。嗣於99年2月6日15時許，警方持搜索票至雲林
    縣水林鄉○○村○○○路34號進行搜索，當場查獲案外人蕭
    金梅所有之海洛因3包（未於本案查扣），警方乃於同日徵
    得在場之甲○○同意採尿送驗後，自其尿液中驗出嗎啡陽性
    反應，始悉上情。
二、案經雲林縣警察局北港分局報請臺灣雲林地方法院檢察署檢
    察官偵查起訴。
    理  由
壹、證據能力部分：
    按被告以外之人於審判外之陳述，經當事人於審判程序同意
    作為證據，法院審酌該言詞陳述或書面陳述作成時之情況，
    認為適當者，亦得為證據。當事人、代理人或辯護人於法院
    調查證據時，知有第159條第1項不得為證據之情形，而未於
    言詞辯論終結前聲明異議，視為有前項之同意，刑事訴訟法
    第159條之5定有明文。查，被告於本院所引下列證據資料於
    準備程序及審理時均表示無意見（見本院卷第21頁反面、第
    22頁、第41頁-42頁），本院審酌本案所引用之文書證據之
    取得過程並無瑕疵，與本案待證事實間復具有相當之關聯性
    ，以之為本案證據尚無不當，自得採為證據。
貳、實體部分：
一、上開犯罪事實，業據被告於偵查、原審及本院審理中坦承不
    諱，且經警方採其尿液送驗之結果，確有檢出嗎啡陽性反應
    （即海洛因水解後之反應），此有臺灣檢驗科技股份有限公
    司99年2月24日編號KＺ000000000000號濫用藥物尿液檢驗報
    告及雲林縣警察局毒品犯罪嫌疑人尿液採驗作業管制紀錄各
    1紙在卷可稽，此為檢驗機關本於專業知識及以精密儀器檢
    測後所得之結論，自可憑信，足認被告確有施用海洛因之事
    實，已無疑義。又被告前因施用毒品案件，經原審法院以94
    年度毒聲字第203號裁定送觀察、勒戒後，認有繼續施用毒
    品傾向，由原審法院以94年度毒聲字第327號裁定令入戒治
    處所施以強制戒治，於95年4月26日執行完畢釋放，並由臺
    灣雲林地檢署檢察官以95年度戒毒偵字第17號為不起訴處分
    確定，此有臺灣高等法院被告前案紀錄表附卷可查，其於強
    制戒治執行完畢釋放後5年內再為本件犯行，綜上，本件事
    證明確，被告犯行洵堪認定。
二、按查海洛因係毒品危害防制條例第2條第2項第1款所定之第
    一級毒品，不得非法持有施用，被告竟持之以施用，是核其
    所為，係犯同條例第10條第1項之施用第一級毒品罪。被告
    持有第一級毒品之低度行為應為施用第一級毒品之高度行為
    所吸收，不另論罪。
三、原審以被告罪證明確，因而適用毒品危害防制條例第10條第
    1項，刑法第11條前段之規定，並審酌被告前因施用毒品案
    件，已經觀察、勒戒及強制戒治程序，且其自承平日均有至
    醫院接受美沙冬替代療法，竟仍不思悔改，徹底袪除施用毒
    品之惡習，再次施用海洛因，繼續沈淪毒海之中，一錯再錯
    ，可知其意志力甚為薄弱，殊不可取，惟念及其施用毒品之
    犯行，在本質上乃屬戕害自己身心健康之行為，尚未有嚴重
    破壞社會秩序或侵害他人權益之情形，且犯後能坦承犯行，
    態度尚佳，暨被告自承教育程度為高中畢業，智識程度不高
    ，另參酌被告供稱現從事噴漆之工作及其家庭狀況等一切情
    狀，量處有期徒刑7月，認事用法均無不合。被告雖以其自
    96年10月19日起即至醫院接受美沙冬替代療法，足見其有心
    戒毒，乃原審仍量刑有期徒刑7月，顯屬過重云云。惟查，
    被告既經年累月以美沙冬替代療法治療後仍未戒除毒癮，可
    見其意志不堅，心態已有可議；況施用第一級毒品之法定刑
    為6月以上5年以下有期徒刑，而原審僅量處有期徒刑7月，
    核屬低度刑，難認有量刑過重之情，本件被告上訴為無理由
    ，自應予駁回。
四、據上論斷，應依刑事訴訟法第368條，判決如主文。
本案經檢察官江守權到庭執行職務。
中    華    民    國    99    年    11    月    11    日
                  刑事第五庭    審判長法  官  楊明章
                                      法  官  蔡美美
                                      法  官  黃國永
以上正本證明與原本無異。
如不服本判決應於收受送達後10日內向本院提出上訴書狀，其未
敘述上訴理由者，並得於提起上訴後10日內向本院補提理由書（
均須按他造當事人之人數附繕本）「切勿逕送上級法院」。
                                      書記官  陳淑貞
中    華    民    國    99    年    11    月    11    日
毒品危害防制條例第10條第1項
施用第一級毒品者，處6月以上5年以下有期徒刑。

司法院資訊處製作；財團法人民間司法改革基金會備份。
